【裁判字號】    97,交聲,2251
【裁判日期】    970924
【裁判案由】    交管條例聲異
【裁判全文】
臺灣板橋地方法院交通事件裁定        97年度交聲字第2251號
原處分機關  交通部公路總局臺北區監理所
異  議  人
即受處分人  甲○○
上列異議人即受處分人因違反道路交通管理處罰條例案件，對於
交通部公路總局臺北區監理所中華民國97年8 月13日所為之處分
（原處分案號：北監營裁字第裁40-A00000000號），聲明異議，
本院裁定如下：
    主  文
異議駁回。
    理  由
一、原處分意旨略以：異議人即受處分人甲○○於民國97年4 月
    20日18時41分許，駕駛車號359-EK號營業用小客車，行經臺
    北市○○○路與建國北路之交岔路口時，有「駕車行經有燈
    光號誌管制之交岔路口闖紅燈」之違規行為，經臺北市政府
    警察局交通警察大隊警員檢附採證照片填製臺北市政府警察
    局北市警交大字第A00000000 號舉發違反道路交通管理事件
    通知單（下稱舉發通知單）舉發，並經原處分機關於97年8
    月13日以北監營裁字第裁40-A00000000號違反道路交通管理
    事件裁決書，依道路交通管理處罰條例第53條第1 項之規定
    ，裁處罰鍰新臺幣（下同）2,700 元，並依同條例第63條第
    1 項第3 款之規定，記違規點數3 點。
二、異議意旨略以：伊曾向舉發機關及原處分機關陳述當時係為
    禮讓後方一台閃燈鳴笛的救護車，不得已始為闖紅燈之行為
    ，而舉發機關未予採信，顯然漠視民意。又若伊有闖紅燈之
    行為，何以橫向車道之車輛皆尚未起步行駛，顯見該偵測儀
    器設置有誤，應予檢討，為此聲明異議，請求撤銷原處分云
    云。
三、按汽車駕駛人，行經有燈光號誌管制之交岔路口闖紅燈者，
    處新臺幣1,800 元以上5,400 元以下罰鍰；又汽車駕駛人駕
    駛汽車違反道路交通管理處罰條例第53條規定者，除應依該
    條所規定之罰鍰處罰外，並記違規點數3 點，道路交通管理
    處罰條例第53條第1 項、第63條第1 項第3 款分別定有明文
    。
四、經查：異議人於前揭時、地，駕駛車號359-EK號營業用小客
    車，行經臺北市○○○路與建國北路之交岔路口時，違規闖
    紅燈之情，有舉發通知單1 紙及採證照片2 幀在卷足憑，堪
    信屬實。而異議人於本件違規之初，向原處分機關所提出之
    陳述書，先辯稱：本件違規因情況特殊要禮讓後方急駛而來
    之救護車，伊為使救護車順利通過，因而將車輛往前開，以
    致觸動感讓自動照相設施云云，嗣於提出本係聲明異議時，
    又改稱：如伊闖紅燈，為何橫向車道眾多車輛都未起步，係
    測錄設施之感應設置太急云云，可知異議人前後所辯情節不
    一，實難採信。再就異議人是否有闖紅燈之事實，本院依職
    權函請臺北市政府警察局中山分局提出本件舉發之採證相片
    ，依第1 幀張採證相片所示，可知異議人所駕駛之車輛，於
    路口之交通號誌轉為紅燈時，其後車輪尚未通過路口之停止
    線，再觀諸第2 幀採證相片，異議人所駕駛之車輛已通過停
    止線，而行駛通過該路口等情，有該分局97年9 月10日北市
    警中分交字第09733259000 號函1 紙暨採證相片2 幀附卷可
    稽，足徵異議人確有路口號誌轉為紅燈之後，始駕車通過停
    止線，並繼續向前行駛通過路口之行為甚明，是異議人辯稱
    並未闖紅燈云云，要係事後卸責之詞，殊無可採。至異議人
    辯稱：係為禮讓救護車始向前行駛云云，然依前開採證照片
    所示，並無異議人所稱之救護車通過之情形，益徵異議人此
    項所辯，無非圖卸之詞，要無可取。
五、綜上所述，本件異議人確有於前揭時、地，有「駕車行經有
    燈光號誌管制之交岔路口闖紅燈」之違規行為，事證明確。
    從而，原處分機關依道路交通管理處罰條例第53條第1 項之
    規定，裁處罰鍰2,700 元，並依同條例第63條第1 項第3 款
    之規定，記違規點數3 點之處分，其認事用法均無違誤，裁
    罰亦無不當，本件異議為無理由，應予駁回。
據上論斷，應依道路交通管理處罰條例第87條第2 項，道路交通
案件處理辦法第19條，裁定如主文。
中    華    民    國    97    年    9     月    24    日
                  交通法庭      法  官  鄧雅心
以上正本證明與原本無異。
如不服本裁定應於送達後5 日內向本院提出抗告狀。
                                書記官  王小芬
中    華    民    國    97    年    9     月    24    日


司法院資訊處製作；財團法人民間司法改革基金會備份。
